---
title: "PRAC2: Limpieza y análisis de datos"
author: Xiaolin Ye, Javier Galan
date: "Mayo 2022"
output:
    pdf_document:
      number_section: yes
      toc: yes
      toc_depth: 2
    html_document:
      number_sections: yes
      toc: true
      toc_depth: 2
      theme: united
      df_print: paged
lang: es
---

```{r setup, include=FALSE}
knitr::opts_chunk$set(eval=T, echo=T)
```

*****
# Descripción del dataset (completado, a revisars)

El dataset elegidos proviene de Kaggle, describe en él la información de los pasajeros de Titanic (género, edad...), las condiciones de embargue (tipo de clase, cabina..) y si sobrevivió el accidente. 

El principal objetivo para analizar estos datos es la predicción de la supervivencia de los pasajeros, para ello nos facilita un juego de datos de entrenamiento "train.csv" como la base para el aprendizaje supervisado y otro juego de "test.csv" que sirve para evaluar la precisión de la predicción.

Esta tarea también forma parte de una competición que celebra Kaggle donde los participantes suben sus trabajos y compiten por ser la mejor implementación que resuelve la pregunta clave:

¿Qué tipo de pasajero tiene mayor probabilidad de sobrevivir?

##Lectura de los datos:

Para crear nuestro modelo, primero leemos los datos de entrenamiento.
```{r message=FALSE, warning=FALSE}
datos_titanic <-read.csv("train.csv",header=T,sep=",")
attach(datos_titanic)
```

Hacemos un breve análisis de los datos ya que nos interesa tener una idea general de los datos que disponemos. 
## Exploración de la base de datos

Primero calcularemos las dimensiones de nuestra base de datos y analizaremos qué tipos de atributos tenemos.

Calculamos las dimensiones de la base de datos mediante la función dim(). Obtenemos que disponemos de 891 registros o pasajeros (filas) y 12 variables (columnas). 

```{r}
dim(datos_titanic)
```

¿Cuáles son esas variables? 
```{r}
str(datos_titanic)
```

Gracias a la función str() sabemos  si las varibales son categoricas o numéricas:

 * PassengerId: int. variable cuantitativo.
    
    Numéro entero ordinal que identifica a cada uno de los pasajeros.
 
 * Survived   : int. variable cualitativo.
    
    Código numérico que identifica el estado de supervivencia de los pasajeros tras el accidente
    
 * Pclass     : int. variable cuantitativo.
 
    Clase del ticket que posee el pasajero, 1 = primera, 2 = segunda y 3 = tercera
    
 * Name       : chr. variable cualitativo.
 
    Nombre del pasajero
    
 * Sex        : chr. variable cualitativo.
    
    Género del pasajero
    
 * Age        : num. variable cuantitativo.
 
    Edad del pasajero
    
 * SibSp      : int. variable cuantitativo.
 
    Numéro de hermanos/pareja a bordo
    
 * Parch      : int. variable cuantitativo.
 
    Numéro de padres/hijos a bordo
    
 * Ticket     : chr. vairable cualitativo
 
    Identificador del ticket
    
 * Fare       : num. variable cuantitativo.
 
    Precio del ticket
    
 * Cabin      : chr. variable cuantitativo.
 
    Identificador de la cabina
    
 * Embarked   : chr. variable cuantitativo.

    Puerto de embargue. C = Cherbourg, Q = Queenstown, S = Southampton
    
*****

# Limipeza de datos

Es de gran interés saber si tenemos muchos valores nulos (campos vacíos) y la distribución de valores por variables. Es por ello recomendable empezar el análisis con una visión general de las variables. Mostraremos para cada atributo la cantidad de valores perdidos mediante la función summary.  


```{r}
summary(datos_titanic)
```


## Selección de datos
## Valores anormales
## Valores extremos

# Análisis de los datos

## Selección de grupos
## Test de normalidad y heteroscedasticidad
## Pruebas estadísticas

# Conclusiones
# Código y exportación de datos
# Recursos básicos

Material didáctico de:  Tipologia y Ciclo de Datos

Complementarios:

* Los descritos para la anterior PEC.
* Fichero :train.csv :Titanic: Machine Learning from Disaster (https://www.kaggle.com/c/titanic)



**Objetivos:**

*1. Descripción del dataset. ¿Por qué es importante y qué pregunta/problema pretende responder?*

*2. Integración y selección de los datos de interés a analizar. Puede ser el resultado de            adicionar    diferentes datasets o una subselección útil de los datos originales, en base al     objetivo que      se quiera conseguir*

*3.Limpieza de los datos.*
3.1.     ¿Los datos contienen ceros o elementos vacíos? Gestiona cada uno de estos casos.
3.2.     Identifica y gestiona los valores extremos.

*4.     Análisis de los datos.*
4.1.     Selección de los grupos de datos que se quieren analizar/comparar (p. e., si se van a        comparar grupos de datos, ¿cuáles son estos grupos y qué tipo de análisis se van a aplicar?)
4.2.     Comprobación de la normalidad y homogeneidad de la varianza.
4.3.     Aplicación de pruebas estadísticas para comparar los grupos de datos. En función de los     datos y el objetivo del estudio, aplicar pruebas de contraste de hipótesis, correlaciones,        regresiones, etc. Aplicar al menos tres métodos de análisis diferentes.

*5.  Representación de los resultados a partir de tablas y gráficas. Este apartado se puede   responder   a   lo   largo   de   la   práctica,   sin   necesidad   de   concentrar   todas   las representaciones en este punto de la práctica.* 

  
*6.     Resolución  del  problema.  A  partir  de  los  resultados  obtenidos,  ¿cuáles  son  las   conclusiones? ¿Los resultados permiten responder al problema?*
  
*7.     Código: Hay que adjuntar el código, preferiblemente en R, con el que se ha realizado la        limpieza, análisis y representación de los datos. Si lo preferís, también podéis trabajar     en Python.*





